臺灣桃園地方法院刑事判決　　　　　　　94年度訴字第1371號
公　訴　人　臺灣桃園地方法院檢察署檢察官
被　　　告　甲○○
指定辯護人　本院公設辯護人吳勇毅
上列被告因毒品危害防制條例案件，經檢察官提起公訴（94年度
毒偵字第1610號），及移送併辦（94年度毒偵字第3491號），被
告於準備程序進行中為有罪之陳述，經本院合議庭裁定由受命法
官獨任進行簡式審判程序後，聲請改依協商程序而為判決，本院
判決如下：
    主  文
甲○○連續施用第一級毒品，處有期徒刑柒月，扣案之海洛因壹
包（淨重零點一六公克，空包裝重零點一八公克），沒收銷燬之
；又連續施用第二級毒品，處有期徒刑月，扣案之安非他命貳
包（壹包驗餘含袋毛重五點三八八公克；壹包驗餘含袋毛重零點
五九四公克），沒收銷燬之，扣案之吸食器壹組、黑色皮包壹個
，沒收之。應執行有期徒刑玖月，扣案之海洛因壹包（淨重零點
一六公克，空包裝重零點一八公克）、安非他命貳包（壹包驗餘
含袋毛重五點三八八公克；壹包驗餘含袋毛重零點五九四公克）
，沒收銷燬之；扣案之吸食器壹組、黑色皮包壹個，沒收之。
    事實及理由
一、本件被告甲○○所犯係死刑、無期徒刑或最輕本刑為3 年以
    上有期徒刑以外之罪，其於準備程序中就被訴事實為有罪之
    陳述，經本院告知簡式審判程序之旨，並聽取公訴人、被告
    之意見後，爰依刑事訴訟法第273 條之1 第1 項規定合議裁
    定由受命法官獨任進行簡式審判程序，合先敘明。
二、甲○○前因施用毒品案件，經臺灣桃園地方法院裁定送觀察
    、勒戒後，認無繼續施用毒品之傾向，於民國91年4 月18日
    執行完畢釋放，並由臺灣桃園地方法院檢察署檢察官以90年
    度毒偵字第4018號不起訴處分確定，詎仍不知悔改，於觀察
    、勒戒期滿釋放後5 年內，基於施用第一級毒品海洛因之概
    括犯意，連續於94年2 月24日、同年6 月13日，在桃園縣桃
    園市某處、桃園縣平鎮市○○○段某工廠廁所內，施用第一
    級毒品海洛因2 次；另基於施用第二級毒品安非他命之概括
    犯意，連續於94年2 月24日、同年6 月13日，在桃園縣桃園
    市某處、桃園縣平鎮市○○○段某工廠廁所內，以其所有，
    供（但非專供）其施用第二級毒品安非他命之吸食器，施用
    安非他命2 次。嗣為警分別於94年2 月26日凌晨0 時許，在
    桃園縣桃園市鎮○街42號前、94年6 月16日上午2 時30分許
    ，在國道3 號高速公路南向72公里處（位於桃園縣龍潭鄉境
    內）查獲，並分別扣得海洛因1 包（淨重0.16公克，空包裝
    重0.18公克）、安非他命2 包（1 包實稱含袋毛重5.483 公
    克，驗餘含袋毛重5.388 公克；1 包實稱毛重0.606 公克，
    驗餘含袋毛重0.594 公克）、被告所有，供（但非專供）其
    施用毒品所使用之吸食器1 組、裝置上揭毒品、吸食器所用
    之黑色皮包1 個。案經桃園縣政府警察局龜山分局、國道公
    路警察局第六警察隊分別報請臺灣桃園地方法院檢察署檢察
    官偵查起訴及移送併辦。
三、證據名稱：
    (一)被告甲○○於警詢、偵查及本院訊問中之自白。
    (二)臺灣尖端先進生技醫藥股份有限公司濫用藥物檢驗報告暨
      桃園縣政府警察局龜山分局被採尿人姓名編號對照表、臺
      灣尖端先進生技醫藥股份有限公司濫用藥物檢驗報告、法
      務部調查局94年4 月27日調科壹字第080009151 號鑑定通
      知書、行政院衛生署管制藥品管理局94年4 月14日管檢字
      第0940002848號函暨檢驗成績書、94年8 月10日管檢字第
      0940007015號函暨檢驗成績書各1 紙附卷可稽。
    (三)海洛因1 包（淨重0.16公克，空包裝重0.18公克）、安非
      他命2 包（1 包實稱含袋毛重5.483 公克，驗餘含袋毛重
      5.388 公克；1 包實稱毛重0.606 公克，驗餘含袋毛重0.
      594 公克）、吸食器1 組、黑色皮包1 個扣案可佐。
四、本件經檢察官與被告於審判外達成協商之合意且被告已認罪
    ，其合意內容為：就連續施用第一級毒品部分，被告願受科
    刑範圍為有期徒刑7 月，就連續施用第二級毒品部分，被告
    願受科刑範圍為有期徒刑3 月，被告願執行有期徒刑9 月，
    扣案毒品、吸食器沒收銷燬。經查，上開協商合意並無刑事
    訴訟法第455 條之4 第1 項所列情形之一，檢察官聲請改依
    協商程序而為判決，本院爰不經言詞辯論，於協商合意範圍
    內為協商判決，合予敘明。
五、應適用之法條：刑事訴訟法第273 條之1 第1 項、第455 條
    之4 第2 項、第455 條之8 ，毒品危害防制條例第10條第1
    項、第2 項、第18條第1 項前段，刑法第11條前段、第56條
    、第51條第5 款、第38條第1 項第2 款。
六、本判決除有刑事訴訟法第455 條之4 第1 項第1 款、第2 款
    、第4 款、第6 款、第7 款所定情形之一，或違反同條第2
    項規定者外，不得上訴。
七、如不服本件判決，得自收受判決送達之日起10日內，向本院
    提出上訴書狀，上訴於第二審法院。
本案經檢察官林鈺雄到庭執行職務。
中　　華　　民　　國　　94　　年　　11　　月　　16　　日
                  刑事第四庭    法　官　陳心婷
以上正本證明與原本無異。
                                書記官　陳青瑜
中　　華　　民　　國　　94　　年　　11　　月　　25　　日
附錄本件論罪科刑法條：
毒品危害防制條例第10條
施用第一級毒品者，處六月以上五年以下有期徒刑。
施用第二級毒品者，處三年以下有期徒刑。
